臺灣士林地方法院民事簡易判決
                                   110年度士簡字第1709號
原      告  華南產物保險股份有限公司

法定代理人  陳文智  


訴訟代理人  蔡明軒  
            陳立果  
被      告  李惠明  
上列當事人間侵權行為損害賠償事件，本院於民國111年1月19日
言詞辯論終結，本院判決如下：
    主  文
被告應給付原告新臺幣壹拾參萬壹仟參佰陸拾捌元，及自民國一
百一十一年一月七日起至清償日止，按年息百分之五計算之利息
。
原告其餘之訴駁回。
訴訟費用新臺幣壹仟陸佰陸拾元，其中新臺幣壹仟肆佰零肆元由
被告負擔，餘由原告負擔。
本判決原告勝訴部分得假執行。
    事實及理由要領
一、按因侵權行為涉訟者，得由行為地之法院管轄，民事訴訟法
    第15條第1項定有明文；查本件原告主張之侵權行為地為臺
    北市大同區，本院自有管轄權。又被告經合法通知，未於言
    詞辯論期日到場，且無民事訴訟法第386條所列各款情事，
    爰依原告之聲請，由其一造辯論而為判決。
二、原告起訴主張：被告於民國109年12月27日19時38分許駕駛
    車牌號碼000-0000號自用小客車（下稱A車），行經臺北市○
    ○區○道○號北向25.1公里入口閘道內側車道時，疏未注意車
    前狀況，而撞擊原告承保之訴外人顏嘉祥駕駛之車牌號碼00
    0-0000號車（下稱B車），致B車受有損害，因B車曾向原告
    投保車體損失險，事故發生時尚在保險期間內，原告業依保
    險契約賠付該車之必要修復費用，共計新臺幣（下同）1553
    16元（其中工資：25515元，零件：129801元），並依保險
    法第53條之規定取得代位求償權，爰依侵權行為損害賠償及
    保險代位請求權之法律關係提起本件訴訟，並聲明被告應給
    付原告155316元，及自起訴狀繕本送達翌日起至清償日止，
    按年息百分之五計算之利息。
三、得心證之理由:
　㈠按因故意或過失，不法侵害他人之權利者，負損害賠償責任
    ；又汽車、機車或其他非依軌道行駛之動力車輛，在使用中
    加損害於他人者，駕駛人應賠償因此所生之損害；又不法毀
    損他人之物者，被害人得請求其物因毀損所減少之價額，民
    法第184條第1項前段、第191條之2、第196條分別定有明文
    。次按，物被毀損時，被害人除得依民法第196條請求賠償
    外，並不排除民法第213條至第215條之適用；另依民法第19
    6條請求賠償物被毀損所減少之價額，得以修復費用為估定
    之標準，但以必要者為限（例如：修理材料以新品換舊品，
    應予折舊），最高法院77年度第9次民事庭會議決議參照。
    末按，被保險人因保險人應負保險責任之損失發生，而對於
    第三人有損失賠償請求權者，保險人得於給付賠償金額後，
    代位行使被保險人對於第三人之請求權；但其所請求之數額
    ，以不逾賠償金額為限，保險法第53條第1項亦有明文。
　㈡經查：原告主張之事實，業據其提出與其所述相符之國道公
    路警察局第一公路警察交通大隊道路交通初步分析研判表、
    當事人登記聯單、報價單、統一發票、行車執照等影本為證
    ，並有本院依職權函調之道路交通事故初步分析研判表、現
    場圖、調查報告表(一)及(二)、談話紀錄表、現場及車損照
    片等肇事資料在卷可稽，而被告經合法通知無正當理由未到
    場，亦未提出書狀為任何具體的聲明及陳述，應堪信原告之
    主張為真實，是原告本於上開法律規定，請求被告賠償B車
    修復費用，尚屬有據。又原告主張B車之修復費用155316元
    （其中工資費用：25515元、零件費用：129801元），雖有
    上開估價單及統一發票為據，然原告承保之上開車輛係109
    年7月出廠，此有該車行照影本附卷可稽，且前開車輛修復
    之費用包括零件129801元，衡以本件車輛有關零件部分之修
    復，既以新零件更換被損害之舊零件，則在計算損害賠償額
    時，自應將零件折舊部分予以扣除，而依行政院所發佈之固
    定資產耐用年數表及固定資產折舊率表，小客車之耐用年數
    為5年，依定率遞減法每年折舊千分之369，參酌營利事業所
    得稅查核準則第95條第6項規定：「固定資產提列折舊採用
    平均法、定率遞減法或年數合計法者，以1年為計算單位，
    其使用期間未滿1年者，按實際使用之月數相當於全年之比
    例計算之，不滿1月者，以1月計」，則B車自出廠日至發生
    本件交通事故之日即109年12月27日止，已使用6個月，則就
    B車輛之更換零件部分所得請求被告賠償之範圍，扣除折舊
    後之費用估定為105853元（計算方式詳如附表），加上其餘
    非屬零件之工資費用25515元，合計原告得向被告請求之車
    輛修復費用應為131368元（即105853＋25515＝131368）。
   ㈢又給付無確定期限者，債務人於債權人得請求給付時，經其
     催告而未為給付，自受催告時起，負遲延責任；其經債權
     人起訴而送達訴狀，或依督促程序送達支付命令，或為其
     他相類之行為者，與催告有同一之效力；又遲延之債務，
     以支付金錢為標的者，債權人得請求依法定利率計算之遲
     延利息；又應付利息之債務，其利率未經約定，亦無法律
     可據者，週年利率為百分之五，民法第229條第2項、第233
     條第1項前段、第203條分別定有明文。查本件請求被告給
     付侵權行為損害賠償事件，未經原告舉證證明定有期限，
     應認屬未定期限債務，依上開規定，被告應自受催告時起
     始負遲延責任，而本件起訴狀繕本，業於110年12月27日寄
     存送達於被告之住所，此有送達證書附卷可參，是原告就
     上揭所得請求之金額，尚得請求自起訴狀繕本寄存送達生
     效之翌日即111年1月7日起至清償日止，按年息百分之五計
     算之利息。從而，原告依上開法律關係，求為判決如主文
     第1項所示，為有理由，應予准許，逾此範圍之請求，為無
     理由，應予駁回。
四、本件係就民事訴訟法第427條第1項適用簡易程序所為被告部
    分敗訴之判決，依同法第389條第1項第3款規定，應依職權
    就原告勝訴部分宣告假執行，並依同法第79條之規定職權確
    定訴訟費用額為1660元（第一審裁判費），其中1404元應由
    被告負擔，餘由原告負擔。
中　　華　　民　　國　　111 　年　　2 　　月　　 9　　日
                  士林簡易庭  法  官  黃雅君
　　　　　　　　　
以上正本係照原本作成。
如不服本判決，應於判決送達後20日內，向本院提出上訴狀並應
記載上訴理由，如於本判決宣示後送達前提起上訴者，應於判決
送達後20日內補提上訴理由書（須附繕本）。
中　　華　　民　　國　　111 　年　　2 　　月　　 9  　日
                              書記官  吳俊明
附表
-----
折舊時間           金額
第1年折舊值        129,801×0.369×(6/12)=23,948
第1年折舊後價值    129,801-23,948=105,853